【裁判字號】    91,易,239
【裁判日期】    920211
【裁判案由】    傷害等
【裁判全文】
臺灣花蓮地方法院刑事判決                          九十一年度易字第二三九號
    公  訴  人  臺灣花蓮地方法院檢察署檢察官
    被      告  甲○○  男  十.
右列被告因傷害案件，經檢察官提起公訴（九十一年度偵字第一三六一號），本院判
決如左：
    主  文
甲○○連續傷害人之身體，處有期徒刑柒月。又連續毀壞大門玻璃貳面，足以生損害
於他人者，處拘役參拾日，如易科罰金，以參佰元折算壹日。
    事  實
一、甲○○於民國九十一年五月二十三日十二時三十分許，酒後精神狀態已達精神耗
    弱之程度，至花蓮縣吉安鄉○里村○○○○街找其女友時，兩人談話後因一言不
    合，凶性大發，竟基於毀損之概括犯意，至同村南埔十二街二十五號其女友鄰居
    乙○○住處，以大理石塊毀壞大門玻璃二片後，無故侵入屋內（未據告訴），並
    徒手損壞乙○○之腳踏車、電風扇及飲水機，致令不堪用，足生損害於乙○○。
    因乙○○跑出屋外大聲呼叫，甲○○竟追出屋外，基於傷害之概括犯意，以徒手
    毆打乙○○，致乙○○受有頂部頭皮、左眼、左前胸壁及左臀挫傷、左前臂及腕
    之表淺損傷等傷害。乙○○之媳婦丙○○見狀，欲上前阻止，亦遭甲○○隨手持
    地上之大理石塊一塊（公訴人誤載為磚塊）毆打，而受有左上臂挫傷、腦震盪、
    左肩及上臂之表淺損傷等傷害。甲○○於同日十三時許，復前往同村南埔十二街
    二四號前，承前述毀損之犯意，持大理石塊二塊（公訴人誤載為磚塊）砸毀其女
    友鄰居戊○○之車號ＩＺ－三五二八號自用小貨車之擋風玻璃，足生損害於戊○○，復承傷害之犯意，將坐於車上之戊○○拖下車，以路旁隨手拾起之木棒（未
    扣案）毆打，致戊○○受有右側橈骨閉鎖性骨折之傷害。嗣於同日十三時七分，
    在乙○○住處前，為警逮獲，並扣得大理石塊三塊。
二、案經乙○○、丙○○、戊○○訴由花蓮縣警察局新城分局移送臺灣花蓮地方法院
    檢察署檢察官偵查起訴。
    理  由
一、訊據被告甲○○對其毀損、傷害犯行固未予否認，然辯稱：因當天有喝酒，故不
    知道有打人及毀損物品，且以前車禍頭部受傷，容易一時失去意識，完全不知道
    當時發生何事云云。經查，右揭犯行，業據告訴人乙○○、丙○○、戊○○於警
    訊、本院審理中指述甚詳，且證人蔡鑫杰到庭證稱：有看到被告打乙○○，用手
    打住家玻璃，進去乙○○家裡，之後有砸車等語，並有診斷書三張、照片十二幀
    附卷可參，故被告毀損告訴人乙○○住處玻璃、腳踏車等物，及砸毀告訴人戊○○車窗玻璃，另毆打告訴人乙○○、丙○○、戊○○等犯行，應可認定。又查，
    被告於九十一年五月二十三日凌晨三、四時，與五、六位友人飲啤酒約二箱、洋
    酒兩、三瓶，大約喝到十一時許等情，業據證人蔡鑫杰到庭結證在卷，另證人即
    查獲之花蓮縣警察局吉安分局仁里派出所警員丁○○到庭結證稱：「我到現場時
    ，甲○○還在發酒瘋，且叫囂、作勢要打我們警員，當時我們有三位制伏他，大
    約制伏了二分鐘左右。當時看得出來有喝酒，是微醺，但帶到派出所時就躺在桌
    上，叫不醒。製作第一份筆錄時他泥醉，故無法製作，隔天他才清醒，是由刑事
    組製作筆錄。」等語，且被告查獲後酒精濃度測試值為每公升○點七六毫克，此
    有酒精濃度測試值一份附卷足佐，堪認被告行為時之對外界事務之判斷能力、思
    考能力應有所減低，而有精神耗弱之情形。然參酌證人蔡鑫杰在庭證稱：伊載被
    告至案發地點，係因被告為找其女友，被告當時並與其女友談話等語，顯見被告
    飲酒後仍能告知蔡鑫杰其欲前往地點為何，故其判斷外在事務之能力雖有減損，
    然並非完全失去意識，故被告辯稱其精神狀態已達心神喪失云云，應非可採，被
    告之犯行應予論科。
二、核被告所為，係犯刑法第二百七十七條第一項傷害罪及同法第三百五十四條毀損
    罪。被告核被告所為數傷害、毀損行為，時間緊接，所犯罪名相同，顯係出於概
    括之犯意為之，均為連續犯，爰依刑法第五十六條之規定以一罪論，並加重其刑
    ，其毀損犯行從較重之毀壞乙○○住處大門玻璃之犯行。被告就所犯二罪，犯意
    各別，行為互殊，應予分論併罰。次查，被告行為時之精神狀態已達精神耗弱之
    程度，已如前述，爰依同法第十九條第二項規定減輕其刑。爰審酌被告與告訴人
    間均素無相識，竟對渠等為此傷害、毀損犯行，告訴人所受損害情節嚴重及被告
    至今均未賠償予告訴人等一切情形，量處如主文所示之刑，其中毀損罪部分並諭
    知易科罰金之折算標準。又扣案之大理石塊三塊雖為供被告犯罪所用之物，然為
    其隨地撿拾之物，尚非被告所有，故無庸宣告沒收。
據上論斷，應依刑事訴訟法第二百九十九條第一項前段，刑法第五十六條、第二百七
十七條第一項、第三百五十四條、第十九條第二項，罰金罰鍰提高標準條例第一條前
段、第二條，判決如主文。
本案經檢察官李子春到庭執行職務
中      華      民      國    九十二    年      二      月     十一     日
                              臺灣花蓮地方法院刑事庭
                                  法  官  鄭  培  麗
右正本證明與原本無異。
如對本判決不服，應於送達後十日內，向本院提出上訴狀。（應抄附繕本）告訴人或
被害人如對於本判決不服者，應具備理由請求檢察官上訴，其上訴期間之計算係以檢
察官收受判決正本之日期為準。
                                  法院書記官
中      華      民      國    九十二    年      二      月     十三     日
附錄本判決論罪之法律條文：
刑法第二百七十七條第一項：
傷害人之身體或健康者，處三年以下有期徒刑，拘役或一千元以下罰金。
刑法第三百五十四條：
毀棄、損壞前二條以外之他人之物或致令不堪用，足以生損害於公眾或他人者，處二
年以下有期徒刑、拘役或五百元以下罰金。


司法院資訊處製作；財團法人民間司法改革基金會備份。
